最高法院民事裁定            一○○年度台上字第一三三八號
上  訴  人  羅敏惠
訴訟代理人  鍾明達律師
被 上訴 人  張哲清
上列當事人間請求離婚等事件，上訴人對於中華民國一○○年五
月十一日台灣高等法院第二審判決（九十九年度家上字第一三號
），提起上訴，本院裁定如下：
    主  文
上訴駁回。
第三審訴訟費用由上訴人負擔。
    理  由
按上訴第三審法院，非以原判決違背法令為理由，不得為之。又
提起上訴，上訴狀內應記載上訴理由。其依同法第四百六十九條
之一規定提起上訴者，應具體敘述為從事法之續造、確保裁判之
一致性或其他所涉及之法律見解具有原則上重要性之理由。同法
第四百六十七條、第四百七十條第二項分別定有明文。而依同法
第四百六十八條規定，判決不適用法規或適用不當者，為違背法
令；是當事人提起第三審上訴，如以同法第四百六十九條之一之
事由為上訴理由時，其上訴狀或理由書應表明該判決所違背之法
令條項，或有關判例、解釋字號，或成文法以外之習慣或法理等
及其具體內容，暨係依何訴訟資料合於該違背法令之具體事實，
並具體敘述為從事法之續造、確保裁判之一致性或其他所涉及之
法律見解具有原則上重要性之理由。如未依上述方法表明，或其
所表明者與上開法條規定不合時，即難認為已合法表明上訴理由
，其上訴自非合法。本件上訴人對於原判決提起第三審上訴，雖
以該判決違背法令為由，惟核其上訴理由狀所載內容，係就原審
取捨證據、認定事實之職權行使所論斷：兩造為夫妻，育有已成
年長子張競隆及未成年子女張巧昀、張玉昀。依兩造間婚姻相處
之全部情形觀之，兩造雖長期分隔兩地生活，然被上訴人有將其
部分收入交予子女花用，且被上訴人於工作之餘返台期間均有返
家，證人即其子女張玉昀亦稱被上訴人平常會以電話或電腦與子
女聯繫；又兩造間雖有口角爭執，應係雙方溝通不良所致，不能
認兩造婚姻已生破綻無回復之希望。另兩造結婚數十年，僅發生
肢體衝突一次，且該次肢體衝突係在本件起訴前約四年所發生，
尚難遽認被上訴人有毆打上訴人之暴力傾向，致兩造婚姻難以維
持。從而，上訴人依民法第一千零五十二條第二項規定，請求判
決離婚，及附帶請求未成年子女張巧昀、張玉昀權利義務之行使
或負擔由其任之，為無理由等情，指摘為不當，並就原審命為辯
論及已論斷或與判決結果不生影響者，泛言謂為違法，而非表明
該判決所違背之法令及其具體內容，暨依訴訟資料合於該違背法
令之具體事實，更未具體敘述為從事法之續造、確保裁判之一致
性或其他所涉及之法律見解具有原則上重要性之理由，難認其已
合法表明上訴理由。依首揭說明，應認其上訴為不合法。
據上論結，本件上訴為不合法。依民事訴訟法第四百八十一條、
第四百四十四條第一項、第九十五條、第七十八條，裁定如主文
。
中    華    民    國  一○○  年    八    月   十八   日
                      最高法院民事第七庭
                          審判長法官  顏  南  全  
                                法官  林  大  洋  
                                法官  鄭  傑  夫  
                                法官  吳  麗  女  
                                法官  李  慧  兒  
本件正本證明與原本無異
                                      書  記  官  
中    華    民    國  一○○  年    八    月   三十   日
                                                      v